【裁判字號】    95,簡上,177
【裁判日期】    950414
【裁判案由】    詐欺
【裁判全文】
臺灣高雄地方法院刑事判決             95年度簡上字第177號
上  訴  人
即  被  告  丁○○
上列上訴人因被告詐欺案件，不服本院高雄簡易庭95年度簡字第
164 號，中華民國95年1 月10日第一審判決（聲請簡易判決處刑
案號：臺灣高雄地方法院檢察署94年度核退偵字第804 號），提
起上訴，本院管轄之第二審合議庭判決如下：
    主  文
上訴駁回。
    事實及理由
一、上訴人即被告丁○○上訴意旨略以：伊申設中國信託商業銀
    行三民分行（下稱中國信託銀行）帳號00000000000 號之帳
    戶是因為要去大陸，需要開設帳戶作為扣繳中國信託銀行之
    信用卡繳款所用，伊將該帳戶之存摺、提款卡、密碼及印鑑
    章均放置於機車置物箱內，而於民國94年8 月5 日或6 日晚
    上，在高雄市某碳烤店前遭竊，為不法之人利用作為詐騙財
    物之工具，伊亦為被害人，並無幫助他人詐欺之意圖等語提
    起上訴。
二、本院認定之犯罪事實及證據，除引用原審簡易判決書記載之
    事實、證據及理由（含檢察官聲請簡易判決處刑書）外（如
    附件），並補充證據如下：
(一)、證據能力部分：
    按被告以外之人於審判外之陳述雖不符刑事訴訟法第159 條
    之1 至之4 等4 條之規定，而經當事人於審判程序同意作為
    證據，法院審酌該言詞陳述或書面陳述作成時之情況，認為
    適當者，亦得為證據，同法第159 條之5 第1 項定有明文。
    本件證人即被害人乙○及中國信託銀行營業員丙○○均曾於
    警詢中為陳述，其性質均屬傳聞證據（乙○未再於法院審理
    中為陳述，而丙○○於法院審理中之證述與警詢相符，均無
    符合同法第159 之1 至4 等前4 條之情形），故乙○、丙○
    ○所為之上開警詢筆錄內容，業經檢察官及被告於審判程序
    同意作為證據，依上開規定，是其於警詢中之證言應具有證
    據能力。
(二)、查被告於94年8 月1 日申設該帳戶，於同日即取得該帳戶之
    存摺、提款卡及密碼，業據證人即中國信託銀行營業員丙○
    ○於本院審理中證述無訛，並有該帳戶客戶基本資料、申請
    書在卷可稽，被告本院審理中稱：該帳戶開戶之後就將帳戶
    的資料及密碼放在機車置物箱裡面，都還沒有使用該帳戶等
    語，而於偵查中又稱：該機車置物箱隨手就可以打開（並無
    被撬開）等語，則被告既然於申設後尚無立即使用該帳戶之
    必要，竟未於開戶後將該帳戶置放於家中，反而將該帳戶之
    存摺、提款卡、密碼，連同印鑑章等具相當專屬性、私密性
    之物品，一直放在機車置物箱中，已與常情有違，況被告既
    明知該機車之置物箱可輕易為人所開啟，仍將上開物品置於
    該處，而於每次騎乘機車外出時均一併攜帶出門，徒增上開
    物品遭竊之風險，亦與吾人智識及日常生活經驗不符，其辯
    稱該帳戶係遭竊等語，自屬有疑。又被告於本院審理中陳稱
    ：還積欠新臺幣7 、8 萬元信用卡款項未繳納，因該帳戶被
    凍結後，銀行要求全部1 次繳納款項，不可以用循環利息繳
    納，而伊都沒有用過該帳戶繳納信用卡帳單等語，足見被告
    於申設該帳戶時，經濟狀況並不佳，需依賴循環利息才能繳
    納信用卡帳款，且該帳戶截至被告於94年9 月15日至中國信
    託查詢帳戶情形時，均未曾用於繳納信用卡帳單，故被告辯
    稱申設該帳戶是要方便伊到大陸時，轉帳繳納信用卡帳款等
    語，不足採信。綜上，被告各該所辯，均無足採，其確有將
    上開帳戶之存摺、提款卡及密碼提供予不詳姓名、年籍之成
    年人用以遂行詐欺取財犯行，至堪認定。
三、綜上，本件被告所犯幫助詐欺取財罪之犯行，事證明確。原
    審審酌被告因貪圖小利，即將前開銀行帳戶交予他人使用，
    不顧該帳戶可能遭他人用以作為犯罪工具，及其犯罪所生實
    害程度，又犯後否認犯行，態度不佳等一切情狀，依刑法第
    339 條第1 項、第30條、第41條第1 項前段，罰金罰鍰提高
    標準條例第1 條前段、第2 條，逕以簡易判決量判處被告有
    期徒刑3 月，並諭知易科罰金之折算標準，核無不當。被告
    猶執前詞上訴指摘原判決不當，並無理由，上訴應予駁回。
據上論斷，應依刑事訴訟法第455 條之1 第1 項、第3 項、第36
8 條、第364條、第373條，判決如主文。
本案經檢察官甲○○到庭執行職務。
中    華    民    國    95    年    4     月    14    日
                  刑事第十五庭審判長  法  官   唐照明
                                      法  官   呂憲雄
                                      法  官   陳筱蓉
以上正本證明與原本無異。
不得上訴。
中    華    民    國    95    年    4     月    17    日
                                      書記官   林麗文


司法院資訊處製作；財團法人民間司法改革基金會備份。
